【裁判字號】    99,審訴,669
【裁判日期】    990928
【裁判案由】    毒品危害防制條例
【裁判全文】
臺灣士林地方法院刑事判決             99年度審訴字第669號
公  訴  人  臺灣士林地方法院檢察署檢察官
被      告  甲○○
上列被告因違反毒品危害防制條例案件，經檢察官提起公訴（99
年度毒偵字第1504號），被告於準備程序中就被訴事實為有罪之
陳述，本院合議庭裁定由受命法官獨任改依簡式審判程序審理，
並判決如下：
    主  文
甲○○施用第一級毒品，累犯，處有期徒刑壹年參月。
    事實及理由
一、本件犯罪事實及證據，除引用檢察官起訴書之記載（如附件
    起訴書）外，另更正並補充：(一)犯罪事實部分：甲○○前因
    施用毒品案件，經本院裁定送觀察、勒戒後，認無繼續施用
    毒品之傾向，於民國87年7 月28日執行完畢釋放出所，並經
    臺灣士林地方法院檢察署檢察官以87年度偵字第6153號不起
    訴處分確定。又施用毒品案件，經本院以87年度毒聲字第95
    6 號裁定送觀察、勒戒後，認有繼續施用毒品之傾向，經本
    院以87年度毒聲字第1124號裁定令入戒治處所施以強制戒治
    ，因執行成效良好，經本院以88年度毒聲字第787 號裁定停
    止戒治，所餘戒治期間付保護管束，然甲○○於保護管束期
    間內，因違反保護管束情節重大，再經本院以88年度毒聲字
    第1545號裁定撤銷停止戒治，繼續執行強制戒治，於89年1
    月30日執行完畢釋放出所；刑事追訴部分，則經本院以89年
    度簡字第904 號判決處有期徒刑4 月確定，於90年5 月28日
    縮刑期滿執行完畢。又因施用第一級、第二級毒品案件，經
    本院以91年度毒聲字第868 號裁定令入戒治處所施以強制戒
    治，嗣經本院以92年度毒聲字第577 號裁定停止戒治，所餘
    戒治期間付保護管束，然甲○○於保護管束期間內因違反保
    護管束情節重大，經本院以92年度毒聲字第993 號裁定撤銷
    停止戒治，令入戒治處所施以強制戒治（未經執行）；刑事
    追訴部分，則經本院以91年度訴字第441 號判決處有期徒刑
    10月、6 月，應執行有期徒刑1 年2 月確定；另因竊盜案件
    ，由臺灣臺中地方法院以92年度易字第223 號判決處有期徒
    刑8 月，經撤回上訴確定；上開施用毒品及竊盜等案件經本
    院以94年度聲字第176 號裁定合併定應執行刑為有期徒刑1
    年10月確定，於95年8 月11日縮刑期滿執行完畢。復因施用
    第一級、第二級毒品案件，經臺灣臺中地方法院以96年度訴
    字第3031號判決處有期徒刑10月、5 月，應執行有期徒刑1
    年，嗣經臺灣高等法院臺中分院以96年度上訴字第2896號判
    決駁回上訴確定。又因施用毒品案件，經臺灣臺中地方法院
    以97年度訴字第2611號判決處有期徒刑11月確定，再因竊盜
    案件，經同法院以97年度簡字第554 號判決處有期徒刑6 月
    確定，兩者由同法院以98年度聲字第396 號裁定合併定應執
    行刑為有期徒刑1 年3 月確定，再與上開應執行有期徒刑1
    年部分接續執行，於98年12月14日縮短刑期假釋出監，假釋
    期間付保護管束，於99年3 月18日保護管束期滿未經撤銷假
    釋，視為執行完畢（構成累犯）。(二)被告在本院準備程序及
    審理中之自白核與起訴書所載證據相符，足見被告自白與事
    實相符，本件事證明確，被告犯行洵堪認定，應依法論科。
二、核被告甲○○所為，係犯毒品危害防制條例第10條第1 項施
    用第一級毒品罪及同條第2 項施用第二級毒品罪。又被告施
    用第一級毒品海洛因及施用第二級毒品甲基安非他命前持有
    之低度行為各為施用之高度行為所吸收，均不另論罪。又被
    告以將第一級毒品海洛因混合第二級毒品甲基安非他命置於
    針筒內注射之方式，同時施用第一級毒品海洛因及第二級毒
    品甲基安非他命1 次，係以一行為同時觸犯上開2 罪名，為
    想像競合犯，應從一重之施用第一級毒品罪處斷。再被告有
    上述前科執行情形，此有臺灣高等法院被告前案紀錄表1 份
    在卷可憑，其於前案有期徒刑執行完畢後，5 年以內故意再
    犯有期徒刑以上之本罪，為累犯，應依法加重其刑。爰審酌
    被告曾有多次施用毒品之前科，且經觀察、勒戒及強制戒治
    程序，仍無法戒除毒癮，復又觸犯本件犯行，顯示其無戒絕
    之決心，又本件被告同時施用第一、二級毒品1 次，係傷害
    自身健康，所生危害非鉅，且犯後已坦承犯行，態度尚屬良
    好等一切情狀，量處如主文所示之刑，以資懲儆。至被告所
    有供本件施用上開毒品所用之注射針筒並未扣案，被告於本
    院審理中復供稱已經丟棄，衡情應已滅失，為免將來執行困
    難，故不予宣告沒收，附此敘明。
據上論斷，應依刑事訴訟法第273 條之1 第1 項、第299 條第1
項前段、第310 條之2 、第454 條，毒品危害防制條例第10條第
1 項、第2 項，刑法第11條前段、第47條第1 項、第55條，判決
如主文。
本案經檢察官呂寧莉到庭執行職務。
中    華    民    國    99    年    9     月    28    日
                  刑事第一庭法  官  雷雯華
以上正本證明與原本無異。
如不服本判決，應於收受判決後10日內向本院提出上訴書狀，並
應敘述具體理由；其未敘述上訴理由者，應於上訴期間屆滿後20
日內向本院補提理由書（均須按他造當事人之人數附繕本）「切
                            書記官  陳麗津
中    華    民    國    99    年    9     月    28    日
附錄本案論罪科刑法條之依據：
毒品危害防制條例第10條
施用第一級毒品者，處6 月以上5 年以下有期徒刑。
施用第二級毒品者，處3 年以下有期徒刑。

司法院資訊處製作；財團法人民間司法改革基金會備份。
